【裁判字號】    97,裁,300
【裁判日期】    970110
【裁判案由】    戒嚴時期不當叛亂暨匪諜審判案件補償金
【裁判全文】
最  高  行  政  法  院  裁  定
                                     97年度裁字第00300號
上  訴  人  乙○○
            丙○○
兼  共  同
訴訟代理人  甲○○
被 上訴 人  財團法人戒嚴時期不當叛亂暨匪諜審判案件補償基
            金會
代  表  人  丁○○        送達處所同上
訴訟代理人  馬在勤  律師
上列當事人間戒嚴時期不當叛亂暨匪諜審判案件補償金事件，上
訴人對於中華民國96年5月23日臺北高等行政法院95年度訴更一
字第154號判決，提起上訴，本院裁定如下：
    主  文
上訴駁回。
上訴審訴訟費用由上訴人負擔。
    理  由
一、按對於高等行政法院判決之上訴，非以其違背法令為理由，
    不得為之，行政訴訟法第242條定有明文。又依同法第243條
    第1項規定，判決不適用法規或適用不當者，為違背法令；
    而判決有同條第2項所列各款情形之一者，為當然違背法令
    。是當事人對於高等行政法院判決上訴，如依行政訴訟法第
    243條第1項規定，以高等行政法院判決有不適用法規或適用
    不當為理由時，其上訴狀或理由書應有具體之指摘，並揭示
    該法規之條項或其內容；若係成文法以外之法則，應揭示該
    法則之旨趣；倘為司法院解釋或本院之判例，則應揭示該判
    解之字號或其內容。如以行政訴訟法第243條第2項所列各款
    情形為理由時，其上訴狀或理由書，應揭示合於該條項各款
    之事實。上訴狀或理由書如未依此項方法表明，或其所表明
    者與上開法條規定不合時，即難認為已對高等行政法院判決
    之違背法令有具體之指摘，其上訴自難認為合法。
二、本件上訴人對於高等行政法院判決上訴，係以：王璉芬確實
    係前怒潮軍政學校員生，原名王孟鍾，有陳遠榮、孫金毅、
    楊景仲等諸多證人共同作證，證明王孟鍾曾受感訓處分，並
    於獲釋後，調派他隊又逃亡至新竹縣新埔鎮原就讀之怒潮學
    校，因怒潮軍政學校廢校員生調防宜蘭、基隆地區，原校仍
    有官兵留守，故王孟鍾於新六軍363團逃亡後，直接投奔原
    就讀之軍政學校，始得重生，後改名為王璉芬。足證王孟鍾
    、王璉芬為同一人，然原審就此重要證據契置不論，卻據被
    上訴人提出之不實資料斷定王孟鍾與王璉芬非為同一人，顯
    有違誤；原審未詳究事實，遽予採信陸軍總司令部督察長室
    函送之判決，原判決即違背論理法則，為違背法令等語，為
    其理由。經查，原判決駁回上訴人在原審之起訴，業就相關
    爭點詳為審酌並於理由內詳為說明，核無不合。上訴人所陳
    上述理由，無非係就原審取捨證據、認定事實之職權行使，
    重述其在原審業經主張且經原判決已論駁之事項任加爭執，
    指摘其為不當，而未具體表明合於不適用法規、適用法規不
    當、或行政訴訟法第243條第2項所列各款之情形，難認對該
    判決之如何違背法令已有具體之指摘。依首揭說明，應認其
    上訴為不合法。
三、據上論結，本件上訴為不合法，依行政訴訟法第249條第1項
    前段、第104條、民事訴訟法第95條、第78條、第85條第1項
    前段，裁定如主文。
中    華    民    國    97    年    1     月    10    日
                    最高行政法院第五庭
                        審判長法官  劉  鑫  楨
                              法官  鄭  忠  仁
                              法官  侯  東  昇
                              法官  劉  介  中
                              法官  戴  見  草
以  上  正  本  證  明  與  原  本  無  異
中    華    民    國    97    年    1     月    10    日
                              書記官  王  史  民


司法院資訊處製作；財團法人民間司法改革基金會備份。
